【裁判字號】    97,訴,343
【裁判日期】    971021
【裁判案由】    違反毒品危害防制條例
【裁判全文】
臺灣新竹地方法院刑事判決               97年度訴字第343號
公  訴  人  臺灣新竹地方法院檢察署檢察官
被      告  甲○○
                    樓（現於臺灣桃園監獄另案執行中）
上列被告因違反毒品危害防制條例案件，經檢察官提起公訴（97
年度毒偵緝字第40號），因被告於本院準備程序中就被訴事實為
有罪之陳述，經合議庭評議後，裁定由受命法官獨任進行簡式審
判程式，判決如下：
    主  文
甲○○施用第一級毒品，累犯，處有期徒刑捌月，減為有期徒刑
肆月。又施用第二級毒品，累犯，處有期徒刑陸月，減為有期徒
刑參月。應執行有期徒刑柒月。
    事  實
一、甲○○前曾於民國92年間因違反槍砲彈藥刀械管制條例案件
    ，經臺灣桃園地方法院於92年10月16日以92年度訴字第828
    號判處有期徒刑8 月，併科罰金新臺幣27,000元，嗣經臺灣
    高等法院於93年2 月25日駁回上訴確定；另因施用第一級毒
    品案件，經臺灣桃園地方法院於93年12月15日以93年度訴字
    第541 號判處有期徒刑7 月確定；復於93年間因持有第二級
    毒品案件，經臺灣桃園地方法院於94年3 月17日以94年度易
    字第210 號判處有期徒刑5 月確定，上開各罪接續執行，其
    於93 年7月16日入監，嗣於95年5 月9 日縮短刑期假釋出監
    ，並付保護管束，嗣於同年8 月22日保護管束期滿而假釋未
    經撤銷視為執行完畢。
二、甲○○前因施用毒品案件，經臺灣桃園地方法院裁定送觀察
    勒戒後，因認無繼續施用毒品之傾向，並經同院於88年1 月
    18日以87年度易字第1523號為免刑判決確定。復因施用第二
    級毒品案件再經同院以88年度毒聲字第5720號裁定送觀察、
    勒戒後，認有繼續施用毒品之傾向，再經同院以88年度毒聲
    字第6205號裁定令入戒治處所施以強制戒治，嗣戒治執行滿
    3 月後，其成效經評定為合格，經同院以89年度毒聲字第14
    95號裁定停止戒治，所餘戒治期間付保護管束，並於89年10
    月18日保護管束期滿未經撤銷視為執行完畢，該次犯行並經
    臺灣桃園地方法院於89年11月20日以88年度桃簡字第1461號
    判決判處有期徒刑6 月確定。復於92年間因施用毒品案件，
    經臺灣桃園地方法院於92年3 月24日以92年度毒聲字第932
    號裁定令入戒治處所施以強制戒治，嗣其強制戒治處分因毒
    品危害防制條例之修正而於93年1 月9 日經檢察官指揮免予
    繼續執行，視為強制戒治已執行完畢（參見最高法院95年度
    台非字第174 號刑事判決）。詎其仍不知悔改，於上開強制
    戒治執行完畢5 年內，復基於施用第1 級毒品海洛因及第2
    級毒品安非他命之犯意，於96年1 月2 日晚間6 、7 時許，
    在新竹市○○路某友人家中，以將海洛因置於玻璃球內燒烤
    吸食煙霧之方式，施用海洛因1 次，再於同日7 、8 時許，
    以將安非他命置於玻璃球內燒烤吸食煙霧之方式，施用安非
    他命1 次。嗣於96年1 月2 日22時30分許，為警發現冒名林
    繼偉之甲○○（所涉偽造文書部分，另案偵辦）與持有施用
    毒品器具之蔡升富同在新竹市○○街30號3 樓內，經警採集
    甲○○尿液送驗，結果呈嗎啡類及安非他命類陽性反應，而
    循線查獲。
三、案經新竹市警察局第一分局報告臺灣新竹地方法院檢察署檢
    察官偵查起訴。
    理  由
一、本件被告所犯施用第一級毒品罪及施用第二級毒品罪，均非
    死刑、無期徒刑、最輕本刑為3 年以上有期徒刑之罪，被告
    於本院準備程序進行中，就被訴事實為有罪之陳述，經本院
    合議庭認合於刑事訴訟法第273 條之1 第1 項之規定，裁定
    進行簡式審判程序，合先敘明。
二、訊據被告甲○○上開犯罪事實，於本院準備程序、審理中自
    白認罪，而被告為警查獲所採集之尿液（代號：A-001 號）
    ，經送臺灣檢驗科技股份有限公司檢驗結果，呈嗎啡及安非
    他命、甲基安非他命陽性反應，此有真實姓名代號對照表、
    臺灣檢驗科技股份有限公司於96年1 月17日出具之濫用藥物
    檢驗報告附卷可稽（見96年度毒偵字第444 號偵查卷第19至
    21頁）。是認被告上開自白內容應與事實相符，其施用第一
    級毒品海洛因、第二級毒品安非他命犯行，堪予認定。
三、核被告甲○○所為，分別係犯毒品危害防制條例第10條第1
    、2 項之施用第一、二級毒品罪。其施用前持有第一、二級
    毒品海洛因、安非他命之低度行為，分別為其施用第一、二
    級毒品海洛因、安非他命之高度行為所吸收，均不另論罪。
    被告所犯上開2 罪，犯意各別，行為不同，應予分論併罰。
    又被告於92年間因違反槍砲彈藥刀械管制條例案件，經臺灣
    桃園地方法院於92年10月16日以92年度訴字第828 號判處有
    期徒刑8 月，併科罰金新臺幣27000 元，嗣經臺灣高等法院
    於93年2 月25日駁回上訴確定；另因施用第一級毒品案件，
    經臺灣桃園地方法院於93年12月15日以93年度訴字第541 號
    判處有期徒刑7 月確定；復於93年間因持有第二級毒品案件
    ，經臺灣桃園地方法院於94年3 月17日以94年度易字第210
    號判處有期徒刑5 月確定，上開各罪接續執行，其於93年7
    月16日入監，嗣於95年5 月9 日縮短刑期假釋出監，並付保
    護管束，嗣於同年8 月22日保護管束期滿而假釋未經撤銷視
    為執行完畢等情，有臺灣新竹地方法院檢察署刑案查註紀錄
    表及臺灣高等法院被告前案紀錄表各1 份在卷可參，其於5
    年內再犯本件有期徒刑以上之2 罪，均為累犯，均應依刑法
    第47條第1 項規定加重其刑。爰審酌毒品海洛因、安非他命
    戕害吸食者之身心甚鉅，被告竟無視法律之禁止而施用，其
    經觀察勒戒及強制戒治後仍未戒除毒癮，此次為又再犯本件
    施用第一、二級毒品海洛因、安非他命之犯行，顯見其自制
    力薄弱，兼衡其犯後坦承犯行，態度尚可等一切情狀，量處
    如主文所示之刑。被告甲○○上開犯行，犯罪時間係在96年
    4 月24日以前，所犯為毒品危害防制條例第10條第1 項、第
    2 項之罪，核與中華民國九十六年罪犯減刑條例第2 條第1
    項第3 款規定相符，雖經臺灣新竹地方法院檢察署於97年3
    月28日以竹檢慎樸緝字第430 號通緝書發布通緝，並於97年
    4 月3 日以竹檢慎偵樸銷字第441 號撤銷通緝書撤銷通緝在
    案，有臺灣新竹地方法院檢察署竹檢慎樸緝字第430 號通緝
    書、竹檢慎偵樸銷字第441 號撤銷通緝書及新竹縣政府警察
    局通緝案件移送書等在卷可稽。惟與前開減刑條例第5 條所
    定不得減刑之情形有間（見法院辦理九十六年度減刑案件應
    行注意事項第9 點），是被告甲○○本件犯行仍應予以減刑
    ，爰依法減輕其刑如主文所示，並定其應執行刑。
四、據上論斷，應依刑事訴訟法第273 條之1 第1 項、第299 條
    第1 項前段，毒品危害防制條例第10條第1 項、第2 項，刑
    法第11條前段、第47條第1 項、第55條、第51條第5 款，中
    華民國九十六年罪犯減刑條例第2 條第1 項第3 款、第7 條
    、第9 條，刑法施行法第1 條之1 ，判決如主文。
本案經檢察官王唯怡到庭執行職務。
中    華    民    國    97    年    10    月  21      日
                  刑事第二庭    法  官  李毓華
如不服本判決應於收受本判決後10日內向本院提出上訴書狀，上
訴書狀應敘述具體理由。上訴書狀未敘述上訴理由者，應於上訴
期間屆滿後20日內補提理由書狀於本院 (均須按他造當事人之人
數附繕本 )「切勿逕送上級法院」。
以上正本證明與原本無異。
中    華    民    國    97    年    10    月    21    日
                                書記官  劉怡芳
附錄本案論罪科刑法條全文：
毒品危害防制條例第10條
施用第一級毒品者，處 6 月以上 5 年以下有期徒刑。
施用第二級毒品者，處 3 年以下有期徒刑。


司法院資訊處製作；財團法人民間司法改革基金會備份。
